臺灣桃園地方法院刑事判決　　　　　 九十年度易字第二七三一號
　　　　公訴人　台灣桃園地方法院檢察署檢察官
　　　　被　告　甲○○
右列被告因賭博案件，經檢察官聲請以簡易判決處刑（九十年度偵字第二六九一號）
，本院改依通常程序判決如左：
        主  文
本件公訴不受理。
        事  實
一、公訴意旨略以：被告甲○○與綽號「阿明」之成年男子基於賭博之犯意聯絡，並
    意圖營利，自民國九十年二月一日起至同月五日止，在桃園縣龜山鄉虎頭山山坡
    地之公共場所，連續繳集不特定人於上址從事擲骰子賭博財物。桌面賭資每新台
    幣（下同）三千元抽取一百元營利，甲○○自己參與賭博。於九十年二月五日十
    七時，適有羅美嬌、何旭明、鄭再添、鄭有義、吳鑫陽、林煌庚、王朱美慧、林
    文財、楊來春、邱正義（以上賭客十人業經本院分別判處罰金確定）等人與甲○
    ○在上址賭博時，為警查獲。認被告涉有刑法二百六十六條第一項前段、第二百
    六十八條罪嫌。
二、按案件已提起公訴，在同一法院重行起訴者，應諭知不受理之判決，刑事訴訟法
    第三百零三條第二款足有明文。訴訟法上所謂一事不再理之原則，關於實上一罪
    或裁判上一罪，均有其適用。牽連犯、想像競合犯、連續犯係裁判上一罪，自有
    上開規定之適用。本件公訴人起訴（聲請簡易判決處刑）認被告與綽號阿明之成
    年男子基於賭博之犯意聯絡，自九十年二月一日起至同年月五日止，在桃園縣龜
    山鄉虎頭山山坡地之公共場所利用帆布、塑膠布與樹枝圍搭一定範圍之臨時棚帳
    擺設桌子為賭博場所，聚眾擲骰子賭博財物，並以每三千元抽頭一百元營利，被
    告並參與賭博等情，係於九十年七月十七日起訴繫屬於本院。被告於警訊、偵查
    及本院訊問時均坦承自九十年一月二十四日起自九十年一月二十四日起至同年二
    月五日有在上址參與賭博情事，雖其一再否認本件其有意圖營利與阿明聚眾賭博
    ，抽頭營利云云。惟上開被告參與賭博，並聚眾賭博抽頭營利，每三千元抽頭一
    百元，由被告負責收取抽頭金等情，業據參與賭博之共同被告羅美嬌、鄭再添、
    鄭有義、林煌庚、林文財於警訊中及吳鑫陽於警訊、偵查中及證人童昭銀於警訊
    中指述甚明，互核相符，並有扣案之賭資四萬一千二百元、抽頭金三千二百元、
    骰子五十顆、碗公一個、無線電對講機一具扣案及現場照片三張附卷可稽。且在
    場賭客羅美嬌、鄭再添、鄭有義、吳鑫陽、林煌庚等賭客於警訊均陳明不知道賭
    場由何人主持或何人是賭場負責人，均一致陳明係被告在現場負責收取抽頭金。
    僅證人林文財於警訊指明現場負責人有被告及「阿明」二人，被告於警訊亦指明
    「阿明」為賭博負責人等情。足認被告於本件確有參與賭博，並與阿明之人聚眾
    賭博抽頭營利，且係由被告在現場負責收取抽頭金，阿明則不常在該賭場，故除
    被告知悉負責人係阿明外，賭客中亦僅林文財知悉「阿明」為賭場負責人。該賭
    場主要既由被告在場看場子及收取抽頭金，「阿明」者並不常在該賭場，故除少
    數賭客知有「阿明」其人外，多數賭客均不知阿明其人，或不知賭場真正負責人
    為何人。共同被告羅美嬌、鄭再添、鄭有義、林煌庚、林文財前開所為不利於己
    之陳述，自可採信。被告所辯其未參與聚眾賭博，抽頭營利云云，即非可採。而
    被告又與綽號「阿明」之男子基於犯意聯絡，自九十年二月十四日起，以每日一
    千元代價，受僱於「阿明」擔任看場子把風，在桃園縣桃園市○○路○段二二０
    號「順天宮」廂房之公眾得出入之場所，亦以擲骰子比大小方式賭博財物，約定
    抽頭方法為一人一小時抽頭一百元，賭金三千元抽一百元等情，亦據檢察官於九
    十年四月二十三日以被告涉犯刑法第二百六十八條之罪嫌而起訴（聲請簡易判決
    處刑。）繫屬於本院。此部分並經被告於警訊、偵查中及本院訊問時自白，並經
    賭客戴文川、劉吳彩雪、鄭秋梅、詹菊香、鄭有義、羅美嬌、林煌庚、邱正益、
    王秋杏等人於警訊指述甚詳，其中賭客林煌庚、邱正益、戴文川於警訊指明被告
    為賭博負責人等語，證人張慶裕於警訊則指明抽頭金由被告收取等語，並有骰子
    二盒、碗公一個、賭資三萬五千六百元，抽頭金六百元可稽。又順天宮為供公眾
    得出入之廟宇，被告於偵查中稱：知道之人可進入該賭博處所等語，而依賭客劉
    吳彩雪於警訊稱帶我孫子到順天宮拜拜，順便進入該賭場等語，賭客詹菊香於警
    訊稱：我是跟別人一起進去等語，賭客鄭有義、羅美嬌於警訊稱：是朋友帶我進
    去等語，證人張慶裕於警訊稱：該處所未上鎖，我到達看見賭客們正在聚賭，我
    就進去觀看等語，賭客林煌庚於警訊稱：我經常到該宮拜拜，知道有人在聚賭，
    因此便到該處賭博，該廟旁也不鎖任何人都可以進出等語，證人楊來春於警訊稱
    我直接走進去等語，賭客邱正益、王秋杏於警訊稱：自己進入賭場等語，證人賴
    金中於警訊稱我與賴英倫一同進入，在現場圍觀等語足入該場所係供為不特定人
    得進入賭博之公眾得出入之場所，被告與「阿明」者係意圖營利供給賭博場所與
    聚眾賭博。先後二案依起訴事實一為九十年二月一至同年月五日連續多次，一為
    九十年二月十四日至同年月十五日連續所為，時間相距不到十日，甚為緊接。且
    二次均係由「阿明」分別提供一賭博場所，聚集不特定之賭客以擲骰子比大小，
    而從賭金中抽取一定比例金額為抽頭金營利，而由被告在場顧場子收取抽頭金或
    把風，手法極為相近，而均犯同一罪名之刑法二百六十八條之罪，顯係自始即基
    於概括犯意，反覆為之，為連續犯應以一罪論。而被告於同年二月一日至同年二
    月五日間，之參與賭博，與該期間所犯之刑法第二百六十八條之罪，為法律概念
    上之一行為而犯數罪名之想像競合犯。其間有裁判上一罪關係。因該九十年偵字
    第三三八八號賭博案件繫屬在先，且尚由本院九十年桃簡字第四六五號審理中，
    本件應為該案起訴效力所及。公訴人就本件向本院再行起訴，依前開說明，自應
    為不受理之判決，並不經言詞辯論為之。又本件係檢察官聲請簡易判決處刑之案
    件，因有刑事訴訟法第四百五十一條之一第四項但書第三款情形，依同法第四百
    五十二條規定，應適用通常程序審判，併予敘明。
三、據上論斷，應依刑事訴訟法第四百五十二條、第三百零三條第二款、第三百零七
    條，判決如主文。
中      華      民      國       九十一     年     一     月    十五    日
                                臺灣桃園地方法院刑事第三庭
                                      法  官  謝  順  輝
右正本證明與原本無異。
如不服本判決，應於判決送達後十日內，向本院提出上訴狀。
                                      書記官  楊  連  富
中      華      民      國       九十一     年     一     月    十五    日
